【裁判字號】    89,上易,988
【裁判日期】    891031
【裁判案由】    竊盜等
【裁判全文】
臺灣高等法院高雄分院刑事判決                    八十九年度上易字第九八八號
     上訴人
     即被告   甲○○
右上訴人因竊盜案件，不服臺灣屏東地方法院八十八年度易字第一三九四號中華民國
八十八年十二月二十九日第一審判決（起訴案號：臺灣屏東地方法院檢察署八十八年
度偵字第二四六四號），提起上訴，本院判決如左：
    主    文
原判決關於甲○○部分撤銷。
甲○○無罪。
    理    由
一、公訴意旨略以：被告甲○○與郭山下（併由本院審理）、陳義雄、潘明輝（以上
    二人均經原審法院判決確定）基於意圖為自己不法所有之犯意聯絡，於民國（下
    同）八十七年十月十日二十二時許，共同侵入屏東縣長治鄉○○村○○路一六三
    之一號陳博志之農舍，竊取陳博志所有而由張坤榮管領之陶瓷藝品三十三個、彩
    帶三十四捆、塑膠筒一個及訂箱針三盒，得手後朋分留用。因認被告涉犯刑法第
    三百三十一條第一項第四款結夥三人以上竊盜罪嫌云云。
二、公訴人認被告甲○○涉有竊盜罪嫌，無非以同案被告郭山下，陳嘉雄、潘明輝之
    供述為論據。
三、按犯罪事實應依證據認定之，無證據不得推定犯罪事實，刑事訴訟法第一百五十
    四條第一項定有明文。又認定不利於被告之事實，須依積極證據，苟積極證據不
    足為不利於被告事實之認定時，即應為有利於被告之認定，更不必有何有利之證
    據（最高法院三十年上字第八一六號判例參照）。
四、訊據上訴人即被告甲○○矢口否認有何竊盜犯行，辯稱：案發當晚陳義雄向被告
    借小貨車，說要搬東西，被告不疑，所以才出借；後來陳義雄回來並還車給被告
    ，但說潘明輝及郭山下還在現場相，所以被告才再開車要去載他們二人回來，
    被告到現場時，他們已將東西放在路旁，被告不知贓物，所以才允為搬上車載回
    云云。經查：據同案被告陳義雄於警訊供稱：「我於八十七年十月十日晚上二十
    一時許，向甲○○借貨車，說大概二十三時至二十四時左右要載潘明輝及郭山下
    去大同農場：：：」（見警卷第四十七頁正面），於本院調查時供稱：「（八十
    七年十月十日向被告借車，是否有告訴他用途﹖）答：沒有」（見本院八十九年
    十月十三日訊問筆錄）；同案被告郭山下於警訊供稱：「：：：他（指陳義雄）
    在大新村一處工寮內發現存放有一批藝品，要我去搬，到了十月十日晚上十時左
    右陳義雄駕駛甲○○所有的白色小貨車到我家來載我及潘明輝，我們三人就到工
    寮，由窗戶爬進裡面到了放藝品的房間，陳義雄叫我和潘明輝先搬了六、七桶他
    要的陶瓷器到他車上，陳義雄先駕車離開，留我們二人在工寮內，陳義雄再叫甲
    ○○駕駛小貨車再來載了七大箱的陶瓷器回到甲○○的工寮，甲○○第二天要叫
    同學的父親來買：：：」（見警卷第一頁背面、第二頁正面），於本院訊問時供
    稱：「（被告到現場時，那時（你們）偷完了沒有﹖）答：已經偷完了，並放在
    旁邊，他來了只是將贓物放上車，他再載回去」（見本院八十九年十月十三日訊
    問筆錄）；同案被告潘明輝於警訊供稱：「：：陳義雄駕駛一部白色小貨車到郭
    山下位於內埔鄉隘寮村中清巷十六號的家來載我及郭山下，我們三人就至長治鄉
    ○○村○○路一六三之一號房屋內，叫我及郭山下先搬屋內的陶瓷具七、八桶，
    陳義雄也拿了一些他自己要的東西後，就先開車離開，留我與郭山下在屋內，大
    約一小時後甲○○就開剛剛陳義雄所駕駛那部白色小貨車來載我與郭山下及七、
    八桶陶瓷器離開」（見警卷第二七頁背面、第二十八頁正面）各等語。綜上同案
    被告陳義雄、郭山下、潘明輝之供述以觀，被告甲○○雖有借車與陳義雄，但陳
    義雄並未告知借車之真正用途，亦無確切證據足以證明被告甲○○知情共謀竊盜
    ，而被告甲○○又未下手共同實施竊盜行為，至於其雖有載走贓物，但已在郭山
    下、潘明輝及陳義雄等竊得財物之後，亦難據論被告甲○○竊盜罪名。
五、原審就被告甲○○部分未詳為推求，而論處被告甲○○竊盜罪責，尚有未洽，被
    告甲○○上訴意旨執此而指摘原判決不當，為有理由，自應將原判決被告甲○○
    部分撤銷，另諭知被告甲○○（被訴竊盜）無罪之判決。
六、被告甲○○涉犯贓物罪嫌部分，應請檢察官另行偵辦。
七、同案被告陳義雄、潘明輝部分，業經原審判決確定並送執行在案。
據上論斷，應依刑事訴訟法第三百六十九條第一項前段、第三百六十四條、第三百零
一條第一項，判決如主文。
本案經檢察官郭振昌到庭執行職務。
中    華    民    國     八十九     年      十      月     三十一       日
                              臺灣高等法院高雄分院刑事第二庭
                                  審判長法官  曾永宗
                                        法官  陳中和
                                        法官  邱永貴
右正本證明與原本無異。
不得上訴。
                                      書記官  周能智
中    華    民     國     八十九     年      十一     月    三          日
                                                                        Ｆ


司法院資訊處製作；財團法人民間司法改革基金會備份。
